臺灣新竹地方法院刑事判決　　　　　　　 94年度訴字第739號
公　訴　人　臺灣新竹地方法院檢察署檢察官
被　　　告　甲○○
上列被告因傷害等案件，經檢察官提起公訴（94年度偵字第3017
號），被告於準備程序進行中自白犯罪，經本院合議庭評議後依
簡式審判程序判決如下：
    主  文
甲○○毀壞他人之電視、飲水機、陶甕、房間木門，足以生損害
於他人，處有期徒刑月；又傷害直系血親尊親屬之身體，處有
期徒刑捌月。應執行有期徒刑拾月。
    事　實
一、甲○○前有違反麻醉藥品管理條例等前科，最後一次於民國
    88年間，因違反毒品危害防制條例案件，經臺灣臺中地方法
    院判處有期徒刑4月確定，於89年4月16日執行完畢（不構成
    累犯）。甲○○係乙○○、丁○○之子，丙○○○係甲○○
    之祖母，4人平時均居住在新竹縣關西鎮東光里暗潭8號之7
    ，甲○○於94年5月31日晚上7時45分許（起訴書誤載為94年
    6月1日晚上8時45分許，已經檢察官更正），因故先徒手毀
    壞其父乙○○、母丁○○所共有家中之電視、飲水機各1台
    、陶甕1個及房間木門1扇等物品（價值共新臺幣7600元），
    足以生損害於乙○○、丁○○，甲○○復另行基於傷害直系
    血親尊親屬身體之犯意，徒手毆打並以腳踢踹其祖母丙○○○，致受有左脛骨及腓骨開放性骨折、頭部挫傷、臉部挫傷
    並撕裂傷、右股骨頸部陳舊性骨折及四肢多處撕裂傷等傷害
    。嗣經丁○○返回住處後緊急將丙○○○送醫並報警，始得
    悉上情。
二、案經乙○○、丁○○、丙○○○訴由新竹縣警察局新埔分局
    報請臺灣新竹地方法院檢察署檢察官偵查起訴。
    理  由
一、本件被告甲○○所犯毀損、傷害直系血親尊親屬罪，均非死
    刑、無期徒刑、最輕本刑為三年以上有期徒刑之罪，或非高
    等法院管轄第一審之案件，被告於本院準備程序進行中，就
    被訴事實為有罪之陳述，經本院合議庭認合於新修正刑事訴
    訟法第273條之1之規定，裁定進行簡式審判程序，合先敘明
    。
二、上開犯罪事實，業據被告甲○○於本院行準備程序及簡式審
    判程序時坦白承認，核與被害人乙○○、丁○○於警訊、偵
    查中指訴家中物品遭被告毀損，被害人丙○○○於警訊時指
    訴遭被告毆打等被害情節大致相符（見偵卷第12至15、31、
    32、64頁），證人即目擊被告在前揭住處1樓被害人丙○○○房間內床上踢踹被害人丙○○○之被告之母丁○○並具結
    證述：伊一進門看見客廳一片零亂，聽到聲音就進去丙○○○的房間，看到被告在床上一直用腳踹丙○○○，伊要阻止
    ，被告就兇神惡煞的撲過來，遂趕快報警將丙○○○送醫並
    報警等情明確（見偵卷第66頁），此外，復有東元綜合醫院
    診斷證明書、94年7月8日第0940001123號函、新竹縣警察局
    新埔分局處理家庭暴力與兒少保護案件調查紀錄表、現場報
    告表各1紙及現場照片6幀等在卷可稽（見偵字第16、19、21
    、24至26、75頁），被告之自白核與事實相符，事證明確，
    犯行堪以認定，應予依法論科。
三、告訴人丙○○○為被告之祖母，二人間具有直系血親之關係
    ，核被告甲○○所為，係犯刑法第354條之毀損罪及同法第
    280 條、第277條第1項之傷害直系血親尊親屬罪。又被告雖
    患有精神疾病，有桃園總醫院94年9月26日醫僕字第0940002
    988號函暨其所附病情回復說明1份在卷為憑（見偵卷第82、
    83頁），惟被告於警局製作筆錄時，就員警所詢問之毀損、
    被害人丙○○○受傷情形均尚能清楚回答，且在檢察官初訊
    時供稱：是因為睡眠不足，神經衰弱而就醫等語（見偵卷第
    40頁），復參以證人即被告之父乙○○、母丁○○於偵查中
    證述：被告吸毒之後就會幻想，會亂性打人，行為時精神狀
    態是正常的等語（見偵卷第65、88頁），是本院認被告行為
    時之精神狀況尚未達到精神耗弱或心神喪失之情形，另佐以
    被告於本院移審時供稱：平常不會聽到別的聲音，只是常常
    失眠，較為疲累等情（見本院卷第12頁），檢察官於本院行
    簡式審判程序時亦表示本件尚無送鑑定之必要，是爰不依職
    權囑託鑑定被告之精神狀態，附此敘明。被告所犯上開二罪
    間，犯意各別，行為互異，罪名不同，應予分論併罰。爰審
    酌被告徒手毆打並以腳踢踹年逾9旬之祖母丙○○○，致被
    害人丙○○○受傷非輕，並砸毀家中物品，造成被害人乙○○、丁○○財產上之損失，實值非難，兼衡其犯後坦認犯行
    ，患有精神上之疾病，自制力較為薄弱，告訴人即被告之父
    乙○○亦表示願意原諒被告等一切情狀，分別量處如主文所
    示之刑，並定其應執行刑。
據上論斷，應依刑事訴訟法第273條之1第1項、第299條第1項前
段，刑法第280條、第277條第1項、第354條、第51條第5款，罰
金罰鍰提高標準條例第1條前段，判決如主文。
本案經檢察官魏廷勳到庭執行職務。
中　　華　　民　　國　　94　　年　　10　　月　　26　　日
                  刑事第四庭    法　官　蔡欣怡
以上正本證明與原本無異。
如不服本判決，應於判決送達後10日內向本院提出上訴狀 (應附
繕本 )，上訴於臺灣高等法院。
                                書記官  謝國聖
中　　華　　民　　國　　94　　年　　10　　月　　26　　日
附錄本案論罪科刑法條全文：
刑法第277條第1項
傷害人之身體或健康者，處三年以下有期徒刑、拘役或一千元以
下罰金。
刑法第280條
對於直系血親尊親屬，犯第二百七十七條或第二百七十八條之罪
者，加重其刑至二分之一。
刑法第354條
毀棄、損壞前二條以外之他人之物或致令不堪用，足以生損害於
公眾或他人者，處二年以下有期徒刑、拘役或五百元以下罰金。
